【裁判字號】    97,台上,3496
【裁判日期】    970724
【裁判案由】    違反槍砲彈藥刀械管制條例
【裁判全文】
最高法院刑事判決            九十七年度台上字第三四九六號
上  訴  人  甲○○
上列上訴人因違反槍砲彈藥刀械管制條例案件，不服台灣高等法
院台中分院中華民國九十七年四月二十二日第二審判決（九十六
年度上訴字第二七五九號，起訴案號：台灣南投地方法院檢察署
九十五年度偵字第四四七六、四四七九、四六五八號），提起上
訴，本院判決如下：
    主  文
上訴駁回。
    理  由
按刑事訴訟法第三百七十七條規定：上訴於第三審法院，非以判
決違背法令為理由，不得為之。是提起第三審上訴，應以原判決
違背法令為理由，係屬法定要件。如果上訴理由書狀並未依據卷
內訴訟資料，具體指摘原判決不適用何種法則或如何適用不當，
或所指摘原判決違法情事，顯與法律規定得為第三審上訴理由之
違法情形，不相適合時，均應認其上訴為違背法律上之程式，予
以駁回。本件原審經審理結果，認為上訴人甲○○自民國八十八
年八、九月間起，寄藏具有殺傷力之仿ＦＮ廠1910型改造手槍一
支（槍枝管制編號：0000000000）及制式子彈、改造子彈等（下
稱系爭槍、彈），迄九十五年十月十六日二十三時三十分許、同
年月二十六日十二時三十五分許，為警分別在其位於南投縣南投
市○○路七十七巷六十四號一樓之二租屋處，及所駕駛車牌號碼
６Ｑ－三０九九號自用小客車椅背內取出而查獲之犯行明確，因
而維持第一審關於上訴人違反槍砲彈藥刀械管制條例部分，依想
像競合犯從一重論上訴人以未經許可，寄藏可發射子彈具有殺傷
力之改造手槍罪之科刑判決（累犯，處有期徒刑三年六月，併科
罰金新台幣十萬元，並諭知罰金易服勞役折算之標準，及為相關
沒收之諭知。）駁回上訴人在第二審之該部分上訴。已詳敘其調
查、取捨證據之結果及憑以認定犯罪事實之心證理由。從形式上
觀察，原判決關於上開論罪部分尚無足以影響判決結果之違背法
令情形存在。上訴意旨略稱：警方於九十五年十二月二十六日查
獲之部分系爭槍、彈，係上訴人主動帶同警方在其所駕駛自用小
客車椅背內取出，是否符合自首之條件，應予查明等語。惟按：
刑法第六十二條之自首，係以犯罪在未發覺前，向有調查或偵查
職務之公務員自承犯罪而受裁判為要件。苟犯罪已為該等公務員
發覺，僅於事後自行投案，或交出犯罪之相關證物，自與自首之
規定不符。卷查上訴人寄藏系爭槍、彈後，曾於九十五年十月十
六日下午持系爭槍、彈，夥同陳鈞盛、蔡尚文共同剝奪謝隆鏗之
行動自由（所犯妨害自由罪均經原審判刑確定），業經被害人謝
隆鏗、共同正犯陳鈞盛分別於九十五年十月十六日、同年月十七
日警詢時供陳在卷，嗣上訴人始於九十五年十月二十六日帶同警
方在其所駕駛自用小客車椅背內取出部分系爭槍、彈各等情，有
上訴人及謝隆鏗、陳鈞盛之警詢供述，暨卷附扣押物品清單等可
稽，足認警方於九十五年十月二十六日由上訴人帶同至其所駕駛
自用小客車椅背內取出部分系爭槍、彈之前，已知悉上訴人寄藏
或持有系爭槍、彈之事實，上訴人嗣後交出系爭槍、彈予警方，
與前引自首之要件即有未合。遍查原審卷證，上訴人於原審亦未
主張其行為如何符合自首之情事。是以原判決就該卷內不存在之
事證，未為調查說明，於法並無違誤。經核上訴意旨，並未依據
卷內訴訟資料，具體指摘原判決不適用何種法則或如何適用不當
，難認已符合首揭法定之第三審上訴要件。本件上訴違背法律上
之程式，應予駁回。
據上論結，應依刑事訴訟法第三百九十五條前段，判決如主文。
中    華    民    國  九十七  年    七    月  二十四  日
                      最高法院刑事第十庭
                          審判長法官  邵  燕  玲
                                法官  李  伯  道
                                法官  孫  增  同
                                法官  吳      燦
                                法官  李  英  勇
      本件正本證明與原本無異
                                      書  記  官
中    華    民    國  九十七  年    七    月   三十   日
                                                    ｍ


司法院資訊處製作；財團法人民間司法改革基金會備份。
